臺灣板橋地方法院交通事件裁定　　 　 95年度交聲字第1838號
原處分機關　臺北市交通事件裁決所
異　議　人
即受處分人　乙○○
上列異議人即受處分人因違反道路交通管理處罰條例案件，對於
臺北市交通事件裁決所於民國九十五年十一月十六日以北市裁二
字第裁二二－Ａ四Ｌ二０五五０八號所為之裁決處分（原舉發案
號：北市警交大字第Ａ四Ｌ二０五五０八號），聲明異議，本院
裁定如下：
    主  文
異議駁回
    理  由
一、本件原處分意旨略以：異議人即受處分人乙○○於民國九十
    五年十月二十四日中午十二時四十一分許，駕駛車牌號碼六
    ０三－ＣＪ號營業用小客車，行經臺北市○○○路○段一０
    三號旁時，違規行駛公車專用道，為警當場攔停掣單舉發，
    乃依道路交通管理處罰條例第四十五條第四款及第六十三條
    第一項等規定裁處罰鍰新臺幣（下同）九百元，並記違規點
    數一點等語。
二、本件聲明異議意旨略以：(一)當日本人駕車行經該路口時，是
    先停車等紅燈，非如員警所稱由第一快車道變換至第三快車
    道，行駛公車專用道約十餘公尺後，再變換至第四車道，亦
    即本人是先在路口公車專用道之左邊車道等綠燈亮時，才變
    換第四車道。(二)該員警當時已攔停一名機車騎士於路邊稽查
    ，則在當下經過該處時，豈能不偏左行駛？若前述可行，那
    本人被員警攔停後行經該路段之機車騎士，騎車行駛公車專
    用道又作何解？更別說別的汽車駕駛云云。
三、按汽車駕駛人，爭道行駛，在多車道不依規定駕車者，處六
    百元以上一千八百元以下罰鍰，道路交通管理處罰條例第四
    十五條第四款定有明文；又汽車駕駛人駕駛汽車違反道路交
    通管理處罰條例第四十五條規定者，除應依該條所規定之罰
    鍰處罰外，並予記違規點數一點，道路交通管理處罰條例第
    六十三條第一項第一款亦定有明文。次按駕駛人駕駛車輛，
    或行人在道路上應遵守道路交通標誌、標線、號誌之指示、
    警告、禁制規定，道路交通管理處罰條例第四條第一項前段
    定有明文。又劃設於道路上之車種專用車道標字，用於指示
    僅限於某種類型車輛行駛之專用車道，並依規定行駛之車輛
    種類名稱標寫之，如使用之標字為「公車專用」，則表示該
    車道為公共汽車之行車專用道，道路交通標誌標線號誌設置
    規則第一百七十五條第一項規定甚明。且公車專用道之設置
    ，乃為使公車能有一專用之車道行駛，以使作為大眾運輸工
    具之公車免除在其他車道與一般車輛塞車之苦，故除於特定
    時間允許非屬公共汽車之車輛行駛之外（以目前普設公車專
    用道之台北市而言，其開放該專用道予其他非屬公車之車輛
    行駛之時間為凌晨零時至清晨五時，蓋此時並無公車行駛之
    故），於非屬公車專用道開放時間，其它非屬公車之任何車
    輛，除非經過特許（如經核發許可證）或係特種車輛（如消
    防車、救護車等），均不得在該專用道上行駛。
四、經查，本件異議人於九十五年十月二十四日中午十二時四十
    一分許，駕駛車牌號碼六０三－ＣＪ號營業用小客車，行經
    臺北市○○○路○段一０三號旁時，違規行駛公車專用道，
    經臺北巿政府警察局交通警察大隊警員甲○○當場攔停掣單
    舉發等事實，有臺北巿政府警察局九十五年十月二十六日北
    市警交大字第Ａ四Ｌ二０五五０八號舉發違反道路交通管理
    事件通知單影本、交通警察大隊九十五年十一月十三日北巿
    警交大執字第０九五三五三七四九００號函影本、臺北市交
    通事件裁決所九十五年十一月十六日北市裁二字第裁二二－
    Ａ四Ｌ二０五五０八號違反道路交通管理事件裁決書各一件
    附卷可稽；且據證人甲○○於本院調查時具結證述稱：異議
    人過了濟南路後沿新生南路行駛，原行駛在最內側之第一快
    車道或第二快車道，公車專用道在第三車道，當時異議要切
    換到第四車道，所以就穿過公車專用道，但因為第四車道有
    其他車輛，所以異議人就沿著公車專用道行駛約十公尺後，
    才順利切換到第四車道，伊是在靠近新生南路與忠孝東路口
    附近攔停異議人，當時新生南路第一快車道左側有捷運施工
    ，但這是長期施工，所以並不影響車流，異議人不是在路口
    變換車道，而是過了路口行駛一段距離之後，才跨越公車專
    用道切換至第四車道等語綦詳。則依證人甲○○所述情節，
    其目睹異議人尚且駕車行駛公車專用道約十公尺之途，是其
    對於異議人在多車道不依規定駕車之違規行為，自無誤認之
    可能。而證人即警員甲○○與異議人間，不僅未有任何怨隙
    ，且係毫不相識之人，衡情，證人甲○○應無設詞攀誣或虛
    構違規事實以陷害異議人之理；況警員執行公務時，本身即
    受有行政懲處責任之監督，且其到庭具結作證，更係以刑事
    責任擔保其證言之真實性，故證人甲○○上揭證述以及其所
    紀錄舉發之本件違規事實，經核尚無不可採信之處。此外，
    違反法令之行為不受法律之保障，亦不得主張有行政法上平
    等原則之適用而逃避處罰，更無借詞他人違法或違規行為未
    受取締、處罰，而得主張自己同類違法行為應予比照之餘地
    ，是異議人雖另辯稱其遭警攔停舉發時，併有其他車輛為閃
    避其車輛亦行駛公車專用道，卻未見警攔停云云，仍無礙於
    其違規行為之可罰，異議人並非可據此解免違規責任。是異
    議人前開辯解，諉不足採。綜上所述，異議人確有駕車行駛
    公車專用道即在多車道不依規定駕車之違規行為甚明。原處
    分機關據以援引道路交通管理處罰條例第四十五條第四款、
    第六十三條第一項等規定及違反道路交通管理事件統一裁罰
    基準表，對異議人之上揭違規行為，裁處罰鍰九百元，並記
    違規點數一點，依照前開說明，依法並無違誤，所裁罰之金
    額亦無不當之處。是本件異議為無理由，應予駁回。
據上論斷，應依道路交通案件處理辦法第十九條，裁定如主文。
中　　華　　民　　國　　96　　年　　5 　　月　　11　　日
                  交通法庭  法　官  王　瑜　玲
上列正本證明與原本無異。
如不服本裁定，應於裁定送達後5日內向本院提出抗告狀。
中　　華　　民　　國　　96　　年　　5 　　月　　15　　日
                            書記官  陳  香  君
